

Ingeniero Geotécnico

4 años de experiencia

Perfil Profesional

Profesión / Área:

Ingeniero Civil especializado en mecánica de suelos y geomecánica para proyectos mineros con 4+ años de experiencia.

Deysi es ingeniero civil Geotécnico con 4 años de experiencia. Su experiencia abarca el campo de la exploración de suelos con fines de cimentación en las modalidades de calicatas manuales, calicatas con retroexcavadora, ensayos de penetración en campo (SPT, LPT y DPL) y permeabilidad en perforaciones diamantina (Lefranc y Lugeon), análisis numérico, diseño de cimentaciones, análisis de estabilidad de presas, etc. Habiendo realizado análisis numérico de flujo y estabilidad para diferentes estructuras tales como: presas, instalaciones de lixiviación, botaderos de desmontes y otras para diferentes proyectos civiles y mineros.

Dentro de las aptitudes personales se presentan, la facilidad para el trabajo en equipo, manejo de grupo, buena adaptación al ambiente laboral y buen espíritu de colaboración.

Experiencia clave:

Diseño de taludes en minas a cielo abierto y proyectos de minería en general.

Llevó a cabo la investigación en modelamiento numérico de la influencia de fallas en una mina a cielo abierto, basado en la técnica de elementos finitos.

Experiencia profesional

2016 (Mayo a la fecha) GID Ingenieros SAC

Cargo: Ingeniero Geotécnico

Función: El trabajo realizado consiste en la supervisión

en campo a la realización de calicatas, perforaciones, ensayos *insitu*, toma de muestras, evaluación de suelos con fines de cimentación, ensayos de campo y participación

en elaboración de informes técnicos.

Estudios Geotécnicos para el Sistema de Recolección de Gas, Pads y Plantas- Lote 58, Urubamba, China National Petroleum Corporation: CNPC Perú. Deysi Milagritos Garcia Aguilar

Calle Santa Bárbara 656 – Cercado de Lima

Teléfono / Móvil +51 1 5647062/993985596

email

dmga.2510@gmail.com

2015 (Octubre -Febrero) Geocontrol Ingenieros SAC

Cargo: Ingeniero Geotécnico

Función: El trabajo realizado consiste en visitas de campo para evaluación de calicatas,

toma de muestras, evaluación de suelos con fines de cimentación, ensayos de

campo y participación en elaboración de informes técnicos.

Estudio de Factibilidad del Proyecto Instalación de una Presa en la Cuenca del Rio Ninahuisa para el Afianzamiento Hídrico de la Central Hidroeléctrica San Gaban II, Distrito de Macusani, Provincia de Carabaya, Departamento Puno, Octubre-Noviembre 2015.

Estudio Definitivo y Expediente Técnico del PIP: Afianzamiento Hídrico de la Cuenca Rio Grande – Santa Cruz; Palpa, diciembre 2015.

Estudio de Factibilidad del Proyecto "Instalación de la Nueva Captación y Mejoramiento del Proceso de Agua Cruda a la PTAP El Arenal del Eje Paita Talara-Distrito El Arenal-Provincia de Paita-Departamento de Piura"; febrero, 2016.

2011-2013 Ausenco Vector

Cargo: Ingeniero Geotécnico

Función: El trabajo realizado consistió en visitas de campo en exploraciones, ensayos de

campo y participación en elaboración de informes técnicos; los cuales serán

detallados a continuación según cada proyecto.

Compañía Minera Cerro Matoso S.A.

Estudio Pre-Factibilidad Proyecto Heap Leaching en Cerro Matoso, apoyo en procesamiento de información de logeos de campo.

Compañía Minera Barrick Misquichilca S.A. - Huaraz Perú, 2011

Estudio Geotécnico con Fines de Cimentación de la Planta CIC, Clarificadores, Generadores y Tanques de Agua, apoyo en logeos de campo e evaluación de cimentaciones de cada estructura.

Minsur S.A. Proyecto Pucamarca - Tacna, Perú, 2011

Ingeniería de Detalle Fase 2 Pad de Lixiviación y Botadero de Topsoil, apoyo en logueos de campo de calicatas y perforaciones, análisis de estabilidad, solicitud de ensayos de laboratorio, análisis de estabilidad, elaboración de planos y apoyo en el informe técnico.

Minera La Arena S.A. Proyecto La Arena – La Libertad, Perú, 2011

Estudio Geotécnico Para la Fase 2 del Pad de Lixiviación y Poza de Mayores Eventos, supervisión de perforaciones y ensayos de resistencia, toma de muestras de campo y solicitud de ensayos de laboratorio.

Compañía Minera Milpo S.A.A. - Cerro de Pasco, Perú, 2011-2012

Ingeniería de Detalle para el Crecimiento de la Presa de Relaves El Porvenir, la investigación de campo consistió en la realización de calicatas manuales, calicatas con maquinaria

para determinar niveles de fundación, toma de muestras de campo e solicitud de ensayos de laboratorio, análisis de infiltración e análisis de estabilidad de taludes.

Hoschild, Proyecto Crespo - Arequipa, Perú, 2011

Ingeniero geotécnico asistente. Estudio de factibilidad. El proyecto incluyó trabajos de diseño geotécnico, que consistió en la revisión de la información de investigaciones geotécnicas, análisis de estabilidad, planos geotécnicos.

Sullidem Shahuindo S.A.C. - Cajamarca, Perú, 2012

Estudio de Factibilidad Ingeniería Geotécnica y Servicios Hidrológicos, investigación de campo mediante logeos de calicatas manuales y con equipo, muestreo y solicitud de ensayos de laboratorio, análisis de cimentaciones, análisis de estabilidad, coordinación en la elaboración de planos y apoyo en la elaboración del informe técnico.

Compañía Minera Barrick Misquichilca S.A. - Huaraz Perú, 2012-2013

Ingeniería de Detalle del Aliviadero de Emergencia y Canal Sur, Informe Geotécnico, apoyo en investigación de campo mediante logeos de campo, toma de muestras y solicitud de ensayos de laboratorio, análisis de estabilidad para taludes de corte, análisis de asentamientos, además de elaboración del informe técnico.

2010 Zegarra & Yeckle Ingenieros Cargo: Ingeniero asistente

Formación académica

Pontifical Catholic University of Rio de Janeiro

MSc. Geotechnical Engineer, Soil Mechanics

2013 - 2015

Rio de Janeiro – Brasil

Universidad Nacional de Ingeniería

Ingeniero civil

2005 - 2010

Lima-Perú

Habilidades de software:

Software comercial

- Windows 8
- Microsoft Office: Word, Excel y Power Point
- Autocad Civil 3D 2014

Software de especialidad geotécnica

- SLIDE 5.0 (análisis de estabilidad)
- PHASE2 (modelamiento 2D por elementos finitos)
- PLAXIS 2D (modelamiento 2D por elementos finitos)
- PLAXIS 3D (modelamiento 3D por elementos finitos)
- DIPS (proyecciones estereográficas)
- PLANAR (análisis de la falla planar en macizos rocosos)
- SWEDGE (análisis de falla por cuñas en macizos rocosos)
- ROCLAB (análisis de la resistencia del macizo rocoso)

Otros datos

Idiomas Portugués: Competencia profesional completa

Inglés: Competencia básica profesional **Español**: Competencia bilingüe o nativa

Datos complementarios

Lugar de nacimiento: Jaén, Cajamarca

Nacionalidad: Peruana

Estado civil: Soltera

Deysi Milagritos Garcia Aguilar

Calle Santa Bárbara 656 – Cercado de Lima

Teléfono / Móvil +51 1 5647062/993985596

email dmga.2510@gmail.com

Referencias Personales

Ing. David Vásquez Gerente General GID Ingenieros SAC Telf. +51 969457707

Email: dvasquez@gid-ingenieros.com

Ing. Pedro Mendoza Jefe del Área de Geotecnia Ausenco Perú Telf. +51 1 207 3800

Email: pedro.mendoza@ausenco.com

Ing. Luis Yeckle Gerente Técnico Zegarra & Yeckle Ingenieros SAC

Email: zyl@outlook.com

Telf. +51 1 4456561

Ing. Yeric Silva Gerente Técnico Geocontrol Ingenieros SAC

Telf. +51 989123222

Email: vericse@hotmail.com

Deysi Milagritos Garcia Aguilar

Calle Santa Bárbara 656 – Cercado de Lima

Teléfono / Móvil +51 1 5647062/993985596

email dmga.2510@gmail.com